臺灣高雄地方法院刑事判決　　　　　　　　　　　　九十三年度簡上字第四五六號
　　上　訴　人　乙○○
　　即　被　告
右列上訴人因傷害案件，不服本院簡易庭九十三年度簡字第二九七○號中華民國九十
三年六月二十四日簡易判決（聲請簡易判決處刑案號：九十三年度偵字第二五五八號
），提起上訴，本院判決如左：
    主  文
原判決撤銷。
乙○○傷害人之身體，累犯，處有期徒刑參月，如易科罰金，以參佰元折算壹日。
    事  實
一、乙○○前於民國九十年間因公共危險等案件，經本院以九十年度交簡字第一二五
    七號判決科處應執行有期徒刑五月確定，並於九十年九月二十二日執行完畢，仍
    不知悔改，於九十三年一月七日晚間八時二十分許，於酒後以樓梯攀爬至其鄰居
    王結有位在高雄市○○區○○路四十三號住處之屋頂，王結有見狀乃出言喝止乙
    ○○，王結有之子甲○○亦聞訊前來，復與乙○○發生爭吵，詎乙○○竟基於傷
    害之犯意，徒手毆打甲○○，致使甲○○受有頭部外傷、前額擦挫傷一˙五Ｘ一
    公分、右臉擦挫傷一Ｘ○˙五公分、及雙手擦挫傷○˙五Ｘ○˙五公分之傷害。
二、案經甲○○訴由高雄市政府警察局楠梓分局報請臺灣高雄地方法院檢察署檢察官
    偵查聲請簡易判決處刑。
    理  由
一、訊據上訴人即被告乙○○對於在右揭時、地徒手毆打告訴人甲○○之事實坦承不
    諱（見本院卷第三六頁），核與告訴人甲○○於警詢、偵查及本院審理中指訴情
    節相符（見警卷第五頁、偵查卷第一六頁及本院卷第三七、三八頁），復經證人
    王結有於偵查中證述屬實（見偵查卷第一六頁），並有告訴人甲○○之診斷證明
    書一紙在卷可稽（見警卷第八頁）。被告雖稱因王結有持鐮刀追殺伊，才毆打甲
    ○○云云，惟查王結有已年逾七旬，身體不適，並未持鐮刀追殺被告之情，業據
    甲○○於本院審理中證述在卷，並有王結有年籍資料在卷可憑，是被告前開所辯
    ，是否可信，已非無疑。況被告於本院審理中自承因不滿甲○○說話之口氣，即
    先出手毆打甲○○等語（見本院卷第三八頁），顯見被告主觀上確有傷害甲○○
    之故意。縱甲○○於遭被告毆打後，亦曾還手，然此亦為甲○○是否觸犯傷害罪
    嫌，尚難憑此認被告與甲○○之互毆不構成傷害罪，況被告並未提出任何證據證
    明其受有傷害，是其認互毆不致構成傷害罪云云，恐係有誤。本案事證明確，被
    告犯行堪以認定。
二、核被告乙○○所為，係犯刑法第二百七十七條第一項之傷害罪。又被告前於九十
    年間因公共危險等案件，經本院以九十年度交簡字第一二五七號判決科處應執行
    有期徒刑五月確定，並於九十年九月二十二日執行完畢，有臺灣高等法院被告全
    國前案紀錄表及臺灣高雄地方法院檢察署刑案資料查註紀錄表各一份在卷可按，
    其受有期徒刑執行完畢，於五年以內再犯本件最重本刑為有期徒刑以上之罪，為
    累犯，應依刑法第四十七條之規定，加重其刑。
三、被告犯罪事證明確，原審予以論罪科刑固非無見，惟查：告訴人雖因被告之傷害
    行為致受有頭部外傷、前額擦挫傷一˙五Ｘ一公分、右臉擦挫傷一Ｘ○˙五公分
    及雙手擦挫傷○˙五Ｘ○˙五公分之傷害，然該傷勢並非嚴重，且被告於本院審
    理中坦承犯行，深具悔意，在庭態度良好，其雖一再表明願與告訴人和解，然為
    告訴人堅詞拒絕，有本院審理筆錄在卷可憑，是原審以告訴人所受前開傷害顯非
    輕微，及被告未與告訴人達成和解為由，從重重量處有期徒刑四月，量刑猶嫌過
    重，尚有未當。被告上訴意旨指摘原判決量刑過重，為有理由，自應由本院撤銷
    改判。爰審酌被告雖未與自訴人達成和解，惟其犯罪後坦承犯行，已有悔意，及
    告訴人所受傷害程度非重等一切情狀，量處如主文第二項所示之刑，並諭知易科
    罰金之折算標準，以資警惕。
據上論斷，應依刑事訴訟法第四百五十五條之一第三項、第三百六十九條第一項前段、
第三百六十四條，刑法第二百七十七條第一項、第四十七條、第四十一條第一項前段
，罰金罰鍰提高標準條例第一條前段、第二條，判決如主文。
本案經檢察官丙○○到庭執行職務。
中      華      民      國    九十三    年      九      月    二十九    日
                              臺灣高雄地方法院刑事第七庭
                                  審判長法官    曾逸誠
                                        法官    陳月雯
                                        法官    廖純卿
右正本證明與原本無異。
不得上訴。
                                      書記官    劉企萍
中      華      民      國    九十三    年      十      月      四      日
附錄：本判決論罪科刑法條：
刑法第二百七十七條第一項：
    傷害人之身體或健康者，處三年以下有期徒刑、拘役或一千元以下罰金。
